# 初始费

提问人：zhs7403 时间：2022-08-23 22:17:15
收入准则中，假设初始费与转让商品相关，请问如何理解相关？实务中什么情况属于相关？

回答人：chenyiwei
这种情况一般是可以明确地确定初始费的一部分与特定商品的对应关系，例如购买某个套餐，合同中明确约定了套餐中应包含某项赠送商品 ，而该项赠送商品的市场价格是易于确定的（包括根据新收入准则下单独售价确定的相关规定确定其单独售价），则初始时一次性收取的套餐价款中就有一部分与该赠送商品是相关的，应在赠送的商品交付给客户时确认收入。